<!DOCTYPE html>
<html>

<head>
    <meta name="viewport" content="width=device-width,
                                initial-scale=1.0, user-scalable=yes">
    <meta charset="utf-8">
    <title>
        High Lulani Personal Pro-forms - Tinellbian Languages
    </title>
    <link rel="stylesheet" type="text/css" href="../../../basic_style.css">
<link rel="stylesheet" type="text/css" href="../../../style.css">

    <link rel="icon" type="image/png" href="../../../favicon.png">

        <script type="text/javascript">
let href = window.location.href;
if (href.indexOf("?") != -1 && href.indexOf("?highlight=") == -1) {
    let term = href.replace(/(.*?\?)(.*?)(#.*|$)/, "$2");
    window.location.href = `../../../search.html?${term}&andOr=and`;
}
</script>

</head>

<body>
    <div class="flex">
        <div class="nav-pane">
            <label>
  <input type="checkbox" class="menu">
  <ul>
  <li><a href="../../../index.html">A Grammar of the Tinellbian Languages</a></li>
    <div class="javascript">
      <form id="search">
        <li class="search">
          <input type="text" name="term">
          <button type="submit">Search</button>
        </li>
      </form>
    </div>
   <div class="links">  <ul class="level-1"><li><a href="../../index.html">High Lulani</a></li>
<ul class="level-2"><li><a href="../../phonology/index.html">Phonology</a></li>
<li><a href="../../orthography/index.html">Orthography</a></li>
<li><a href="../index.html">Morphology</a></li>
<ul class="level-3"><li><a href="../nouns/index.html">Nouns</a></li>
<li><a href="../verbs/index.html">Verbs</a></li>
<li><a href="../auxiliaries.html">Auxiliaries</a></li>
<li><a href="../adpositions.html">Adpositions</a></li>
<li><a href="../suffixes/index.html">Suffixes</a></li>
<li><a href="index.html">Deixis</a></li>
<ul class="level-4"><li class="normal">Personal Pro-forms</li>
<li><a href="indefinitepro-forms.html">Indefinite Pro-forms</a></li>
</ul>
<li><a href="../conjunctions.html">Conjunctions</a></li>
<li><a href="../particles/index.html">Particles</a></li>
</ul>
<li><a href="../../syntax/index.html">Syntax</a></li>
<li><a href="../../apocrypha/index.html">Apocrypha</a></li>
<li><a href="../../sampletexts/index.html">Sample Texts</a></li>
</ul>
<li><a href="../../../demoticlulani/index.html">Demotic Lulani</a></li>
</ul>
   </div></ul></label>
        </div>
        <div class="content">
            <div class="nav-footer"><div>
<a href="index.html">&larr; Previous page</a>
</div>

<div>
<a href="indefinitepro-forms.html">Next page &rarr;</a>
</div>
</div>
            <h1>Personal Pro-forms</h1>
            <div class="main-contents">
<p>These are a closed class. They are marked for <a href="../../syntax/case.html">case</a> and <a href="https://en.wikipedia.org/wiki/Grammatical_person">person</a>. The third person pronouns are additionally marked for topicality or <a href="../nouns.html#animacy">animacy</a>. The alienable genitive acts as the nominal head of a possessive phrase, the inalienable genitive is a determiner, and the other pronouns all act as nouns.</p>
<table>
<tr><td rowspan="2" colspan="2"></td><th rowspan="2">1st person </th><th rowspan="2">2nd person </th><th colspan="3">3rd person</th></tr>
<tr><th>topic </th><th>animate </th><th>inanimate</th></tr>
<tr><th colspan="2">intranstitive </th><td><a href="http://dictionary.tinellb.com/u/'usu.html#highlulani">&rsquo;usu</a><br><high-lulani>uz</high-lulani> </td><td><a href="http://dictionary.tinellb.com/f/filli.html#highlulani">filli</a><br><high-lulani>F;L</high-lulani> </td><td>(<a href="http://dictionary.tinellb.com/s/su'a.html#highlulani">su&rsquo;a</a>)<br><high-lulani>za</high-lulani> </td><td><a href="http://dictionary.tinellb.com/m/mihu.html#highlulani">mihu</a><br><high-lulani>MV</high-lulani> </td><td><a href="http://dictionary.tinellb.com/p/pa.html#highlulani">pa</a><br><high-lulani>p</high-lulani></td></tr>
<tr><th colspan="2">transitive </th><td><a href="http://dictionary.tinellb.com/s/suma.html#highlulani">suma</a><br><high-lulani>zm</high-lulani> </td><td><a href="http://dictionary.tinellb.com/f/fu.html#highlulani">fu</a><br><high-lulani>v</high-lulani> </td><td>(<a href="http://dictionary.tinellb.com/s/su'a.html#highlulani">su&rsquo;a</a>)<br><high-lulani>za</high-lulani> </td><td><a href="http://dictionary.tinellb.com/q/quhu.html#highlulani">quhu</a><br><high-lulani>AV</high-lulani> </td><td><a href="http://dictionary.tinellb.com/i/'iffa.html#highlulani">&rsquo;iffa</a><br><high-lulani>i;f</high-lulani></td></tr>
<tr><th colspan="2">ablative </th><td><a href="http://dictionary.tinellb.com/p/puttu.html#highlulani">puttu</a><br><high-lulani>o;e</high-lulani> </td><td><a href="http://dictionary.tinellb.com/s/sacu.html#highlulani">sacu</a><br><high-lulani>sy</high-lulani> </td><td><a href="http://dictionary.tinellb.com/r/raja.html#highlulani">raja</a><br><high-lulani>rj</high-lulani> </td><td><a href="http://dictionary.tinellb.com/k/kassi.html#highlulani">kassi</a><br><high-lulani>k;S</high-lulani> </td><td><a href="http://dictionary.tinellb.com/k/kalu.html#highlulani">kalu</a><br><high-lulani>kW</high-lulani></td></tr>
<tr><th colspan="2">dative </th><td><a href="http://dictionary.tinellb.com/p/pixi.html#highlulani">pixi</a><br><high-lulani>PX</high-lulani> </td><td><a href="http://dictionary.tinellb.com/b/ba'u.html#highlulani">ba&rsquo;u</a><br><high-lulani>bu</high-lulani> </td><td><a href="http://dictionary.tinellb.com/d/datu.html#highlulani">datu</a><br><high-lulani>de</high-lulani> </td><td><a href="http://dictionary.tinellb.com/j/jusi.html#highlulani">jusi</a><br><high-lulani>YS</high-lulani> </td><td><a href="http://dictionary.tinellb.com/k/ku.html#highlulani">ku</a><br><high-lulani>&gt;</high-lulani></td></tr>
<tr><th rowspan="2">genitive </th><th>(alienable) </th><td><a href="http://dictionary.tinellb.com/p/pagu.html#highlulani">pagu</a><br><high-lulani>p&lt;</high-lulani> </td><td><a href="http://dictionary.tinellb.com/b/ba.html#highlulani">ba</a><br><high-lulani>b</high-lulani> </td><td><a href="http://dictionary.tinellb.com/s/su'a.html#highlulani">su&rsquo;a</a><br><high-lulani>za</high-lulani> </td><td><a href="http://dictionary.tinellb.com/d/disi.html#highlulani">disi</a><br><high-lulani>DS</high-lulani> </td><td>-<br></td></tr>
<tr><th>(inalienable) </th><td><a href="http://dictionary.tinellb.com/p/-pahi.html#highlulani">-pahi</a><br><high-lulani>pH</high-lulani> </td><td><a href="http://dictionary.tinellb.com/b/-ba.html#highlulani">-ba</a><br><high-lulani>b</high-lulani> </td><td>-<br> </td><td><a href="http://dictionary.tinellb.com/d/-disi.html#highlulani">-disi</a><br><high-lulani>DS</high-lulani> </td><td><a href="http://dictionary.tinellb.com/q/-qa.html#highlulani">-qa</a><br><high-lulani>q</high-lulani></td></tr>
</table>




<div class="mobile-table">
<p>first person:</p>
<p class="example_no_lines">
intransitive: <a href="http://dictionary.tinellb.com/u/'usu.html#highlulani">&rsquo;usu</a>&nbsp;<high-lulani>uz</high-lulani></p>
<p class="example_no_lines">
transitive: <a href="http://dictionary.tinellb.com/s/suma.html#highlulani">suma</a>&nbsp;<high-lulani>zm</high-lulani></p>
<p class="example_no_lines">
ablative: <a href="http://dictionary.tinellb.com/p/puttu.html#highlulani">puttu</a>&nbsp;<high-lulani>o;e</high-lulani></p>
<p class="example_no_lines">
dative: <a href="http://dictionary.tinellb.com/p/pixi.html#highlulani">pixi</a>&nbsp;<high-lulani>PX</high-lulani></p>
<p class="example_no_lines">
alienable genitive: <a href="http://dictionary.tinellb.com/p/pagu.html#highlulani">pagu</a>&nbsp;<high-lulani> p&lt;</high-lulani></p>
<p class="example_no_lines">
inalienable genitive: <a href="http://dictionary.tinellb.com/p/-pahi.html#highlulani">-pahi</a>&nbsp;<high-lulani>pH</high-lulani></p>
<p>second person:</p>
<p class="example_no_lines">
intransitive: <a href="http://dictionary.tinellb.com/f/filli.html#highlulani">filli</a>&nbsp;<high-lulani>F;L</high-lulani></p>
<p class="example_no_lines">
transitive: <a href="http://dictionary.tinellb.com/f/fu.html#highlulani">fu</a>&nbsp;<high-lulani>v</high-lulani></p>
<p class="example_no_lines">
ablative: <a href="http://dictionary.tinellb.com/s/sacu.html#highlulani">sacu</a>&nbsp;<high-lulani>sy</high-lulani></p>
<p class="example_no_lines">
dative: <a href="http://dictionary.tinellb.com/b/ba'u.html#highlulani">ba&rsquo;u</a>&nbsp;<high-lulani>bu</high-lulani></p>
<p class="example_no_lines">
alienable genitive: <a href="http://dictionary.tinellb.com/b/ba.html#highlulani">ba</a>&nbsp;<high-lulani> b</high-lulani></p>
<p class="example_no_lines">
inalienable genitive: <a href="http://dictionary.tinellb.com/b/-ba.html#highlulani">-ba</a>&nbsp;<high-lulani> b</high-lulani></p>
<p>third person topic:</p>
<p class="example_no_lines">
intransitive: (<a href="http://dictionary.tinellb.com/s/su'a.html#highlulani">su&rsquo;a</a>) <high-lulani>za</high-lulani></p>
<p class="example_no_lines">
transitive: (<a href="http://dictionary.tinellb.com/s/su'a.html#highlulani">su&rsquo;a</a>) <high-lulani>za</high-lulani></p>
<p class="example_no_lines">
ablative: <a href="http://dictionary.tinellb.com/r/raja.html#highlulani">raja</a>&nbsp;<high-lulani>rj</high-lulani></p>
<p class="example_no_lines">
dative: <a href="http://dictionary.tinellb.com/d/datu.html#highlulani">datu</a>&nbsp;<high-lulani>de</high-lulani></p>
<p class="example_no_lines">
alienable genitive: <a href="http://dictionary.tinellb.com/s/su'a.html#highlulani">su&rsquo;a</a>&nbsp;<high-lulani>za</high-lulani></p>
<p>third person animate:</p>
<p class="example_no_lines">
intransitive: <a href="http://dictionary.tinellb.com/m/mihu.html#highlulani">mihu</a>&nbsp;<high-lulani>MV</high-lulani></p>
<p class="example_no_lines">
transitive: <a href="http://dictionary.tinellb.com/q/quhu.html#highlulani">quhu</a>&nbsp;<high-lulani>AV</high-lulani></p>
<p class="example_no_lines">
ablative: <a href="http://dictionary.tinellb.com/k/kassi.html#highlulani">kassi</a>&nbsp;<high-lulani>k;S</high-lulani></p>
<p class="example_no_lines">
dative: <a href="http://dictionary.tinellb.com/j/jusi.html#highlulani">jusi</a>&nbsp;<high-lulani>YS</high-lulani></p>
<p class="example_no_lines">
alienable genitive: <a href="http://dictionary.tinellb.com/d/disi.html#highlulani">disi</a>&nbsp;<high-lulani>DS</high-lulani></p>
<p class="example_no_lines">
inalienable genitive: <a href="http://dictionary.tinellb.com/d/-disi.html#highlulani">-disi</a>&nbsp;<high-lulani>DS</high-lulani></p>
<p>third person inanimate:</p>
<p class="example_no_lines">
intransitive: <a href="http://dictionary.tinellb.com/p/pa.html#highlulani">pa</a>&nbsp;<high-lulani>p</high-lulani></p>
<p class="example_no_lines">
transitive: <a href="http://dictionary.tinellb.com/i/'iffa.html#highlulani">&rsquo;iffa</a>&nbsp;<high-lulani>i;f</high-lulani></p>
<p class="example_no_lines">
ablative: <a href="http://dictionary.tinellb.com/k/kalu.html#highlulani">kalu</a>&nbsp;<high-lulani>kW</high-lulani></p>
<p class="example_no_lines">
dative: <a href="http://dictionary.tinellb.com/k/ku.html#highlulani">ku</a>&nbsp;<high-lulani>&gt;</high-lulani></p>
<p class="example_no_lines">
inalienable genitive: <a href="http://dictionary.tinellb.com/q/-qa.html#highlulani">-qa</a>&nbsp;<high-lulani>q</high-lulani></p>
</div>

<h2 id="number">Number</h2>

<p>Pronouns are not generally marked for number.</p>
<label class="folder"><input type="checkbox" class="folder"><div class="folding">

<p class="example">
<strong>&#x294;usu ra&rsquo;u pannaxa. / &#x294;usu ra&rsquo;u pannaxa&rsquo;uxxi.</strong></p>
<p class="example_no_lines">
<high-lulani>.uz / ru / p;nxu;X . uz / ru / p;nx.</high-lulani></p>
<p class="example_no_lines">
<a href="http://dictionary.tinellb.com/u/'usu.html#highlulani">&rsquo;usu</a> <a href="http://dictionary.tinellb.com/r/ra'u.html#highlulani">ra&rsquo;u</a> <a href="http://dictionary.tinellb.com/p/pannaxa.html#highlulani">pannaxa</a>. / <a href="http://dictionary.tinellb.com/u/'usu.html#highlulani">&rsquo;usu</a> <a href="http://dictionary.tinellb.com/r/ra'u.html#highlulani">ra&rsquo;u</a> <a href="http://dictionary.tinellb.com/p/pannaxa'uxxi.html#highlulani">pannaxa&rsquo;uxxi</a>.</p>
<p class="example_no_lines">
<span class="tooltip"><small-caps>1int</small-caps><span class="tooltip-text">first person intransitive</span></span> <span class="tooltip"><small-caps>prs;sta</small-caps><span class="tooltip-text">present stative</span></span> <em>warrior</em>. / <span class="tooltip"><small-caps>1int</small-caps><span class="tooltip-text">first person intransitive</span></span> <span class="tooltip"><small-caps>prs;sta</small-caps><span class="tooltip-text">present stative</span></span> <em>army</em>.</p>
<p class="example_no_lines">
&ldquo;I am a warrior.&rdquo; / &ldquo;We are an army.&rdquo;</p>
</div></label>
<p>However, if reference is made to a group that includes more than one of these persons, then additional pronouns can be constructed. The second person transitive pronoun <a href="http://dictionary.tinellb.com/f/-fu.html#highlulani">-fu</a>&nbsp;<high-lulani>v</high-lulani>&nbsp;<em>and you</em> can be suffixed to the first person pronouns to form first person inclusive plural pronouns. The third person intransitive inanimate pronoun <a href="http://dictionary.tinellb.com/p/-pa.html#highlulani">-pa</a>&nbsp;<high-lulani>p</high-lulani>&nbsp;<em>and them </em>can be suffixed to first or second person pronouns, including those with -fu, to form other plural pronouns. These pronouns have no inalienable genitive form.</p>
<table>
<tr><th rowspan="2"></th><th colspan="2">1st person </th><th>2nd person </th><th rowspan="2">all persons</th></tr>
<tr><th>inclusive </th><th>exclusive </th><th>inclusive</th></tr>
<tr><th>intransitive </th><td>&rsquo;usufu<br><high-lulani>uzv</high-lulani> </td><td>&rsquo;usupa<br><high-lulani>uzp</high-lulani> </td><td>fillipa<br><high-lulani>F;Lp</high-lulani> </td><td>&rsquo;usufupa<br><high-lulani>uzvp</high-lulani></td></tr>
<tr><th>transitive </th><td>sumafu<br><high-lulani>zmv</high-lulani> </td><td>sumapa<br><high-lulani>zmp</high-lulani> </td><td>fupa<br><high-lulani>vp</high-lulani> </td><td>sumafupa<br><high-lulani>zmvp</high-lulani></td></tr>
<tr><th>ablative </th><td>puttufu<br><high-lulani>o;ev</high-lulani> </td><td>puttupa<br><high-lulani>o;ep</high-lulani> </td><td>sacupa<br><high-lulani>syp</high-lulani> </td><td>puttufupa<br><high-lulani>o;evp</high-lulani></td></tr>
<tr><th>dative </th><td>pixifu<br><high-lulani>PXv</high-lulani> </td><td>pixipa<br><high-lulani>PXp</high-lulani> </td><td>ba&rsquo;upa<br><high-lulani>bup</high-lulani> </td><td>pixifupa<br><high-lulani>PXvp</high-lulani></td></tr>
<tr><th>alienable genitive </th><td>pagufu<br><high-lulani>p&lt;v</high-lulani> </td><td>pagupa<br><high-lulani>p&lt;p</high-lulani> </td><td>bapa<br><high-lulani>bp</high-lulani> </td><td>pagufupa<br><high-lulani>p&lt;vp</high-lulani></td></tr>
</table>




<div class="mobile-table">
<p>first person inclusive:</p>
<p class="example_no_lines">
intransitive: &rsquo;usufu <high-lulani>uzv</high-lulani></p>
<p class="example_no_lines">
transitive: sumafu <high-lulani>zmv</high-lulani></p>
<p class="example_no_lines">
ablative: puttufu <high-lulani>o;ev</high-lulani></p>
<p class="example_no_lines">
dative: pixifu <high-lulani>PXv</high-lulani></p>
<p class="example_no_lines">
alienable genitive: pagufu <high-lulani>p&lt;v</high-lulani></p>
<p>first person exclusive:</p>
<p class="example_no_lines">
intransitive: &rsquo;usupa <high-lulani>uzp</high-lulani></p>
<p class="example_no_lines">
transitive: sumapa <high-lulani>zmp</high-lulani></p>
<p class="example_no_lines">
ablative: puttupa <high-lulani>o;ep</high-lulani></p>
<p class="example_no_lines">
dative: pixipa <high-lulani>PXp</high-lulani></p>
<p class="example_no_lines">
alienable genitive: pagupa <high-lulani>p&lt;p</high-lulani></p>
<p>second person inclusive:</p>
<p class="example_no_lines">
intransitive: fillipa <high-lulani>F;Lp</high-lulani></p>
<p class="example_no_lines">
transitive: fupa <high-lulani>vp</high-lulani></p>
<p class="example_no_lines">
ablative: sacupa <high-lulani>syp</high-lulani></p>
<p class="example_no_lines">
dative: ba&rsquo;upa <high-lulani>bup</high-lulani></p>
<p class="example_no_lines">
alienable genitive: bapa <high-lulani>bp</high-lulani></p>
<p>all persons:</p>
<p class="example_no_lines">
intransitive: &rsquo;usufupa <high-lulani>uzvp</high-lulani></p>
<p class="example_no_lines">
transitive: sumafupa <high-lulani>zmvp</high-lulani></p>
<p class="example_no_lines">
ablative: puttufupa <high-lulani>o;evp</high-lulani></p>
<p class="example_no_lines">
dative: pixifupa <high-lulani>PXvp</high-lulani></p>
<p class="example_no_lines">
alienable genitive: pagufupa <high-lulani>p&lt;vp</high-lulani></p>
</div>

<label class="folder"><input type="checkbox" class="folder"><div class="folding">

<p class="example">
<strong>Fillipa pixi guqqipullata!</strong></p>
<p class="example_no_lines">
<high-lulani>.F;Lp / PX / &lt;;Qo;lt.</high-lulani></p>
<p class="example_no_lines">
<a href="http://dictionary.tinellb.com/f/filli.html#highlulani">filli</a><a href="http://dictionary.tinellb.com/p/-pa.html#highlulani">-pa</a> <a href="http://dictionary.tinellb.com/p/pixi.html#highlulani">pixi</a> <a href="http://dictionary.tinellb.com/g/guqqipullata.html#highlulani">guqqipullata</a>!</p>
<p class="example_no_lines">
<span class="tooltip"><small-caps>2int</small-caps><span class="tooltip-text">second person intransitive</span></span>-<span class="tooltip"><small-caps>3rd</small-caps><span class="tooltip-text">third person</span></span> <span class="tooltip"><small-caps>1dat</small-caps><span class="tooltip-text">first person dative</span></span> <em>betray!</em></p>
<p class="example_no_lines">
&ldquo;You and he have betrayed me!&rdquo;</p>
</div></label>

<h2 id="genitiveforms">Genitive Forms</h2>

<p>The genitive forms mark a connection between nouns, including one noun possessing another.</p>
<h3 id="alienablepossession">Alienable Possession</h3>

<p>Possession is alienable when the possessed item can be transferred from one owner to another. Alienable possessions include objects bought or received by a person. There is no inanimate alienable genitive pronoun as objects cannot own anything.</p>
<p>The structure of the possessive phrase for alienable possession is &ldquo;<em>possessor</em> <strong>genitive</strong> <em>possessed&rdquo;.</em></p>
<div class="wordlist">

<label class="folder"><input type="checkbox" class="folder"><div class="folding">

<p class="example">
<strong>julliga disi kulu</strong></p>
<p class="example_no_lines">
<high-lulani>Y;Lg / DS / &gt;W</high-lulani></p>
<p class="example_no_lines">
<a href="http://dictionary.tinellb.com/j/julliga.html#highlulani">julliga</a> <a href="http://dictionary.tinellb.com/d/disi.html#highlulani">disi</a> <a href="http://dictionary.tinellb.com/k/kulu.html#highlulani">kulu</a></p>
<p class="example_no_lines">
<em>mother</em> <span class="tooltip"><small-caps>3ani;gen</small-caps><span class="tooltip-text">animate third person genitive</span></span> <em>fork</em></p>
<p class="example_no_lines">
<em>lit:</em> &ldquo;the mother, her fork&rdquo;</p>
<p class="example_no_lines">
&ldquo;the mother&rsquo;s fork&rdquo;</p>
</div></label>

<label class="folder"><input type="checkbox" class="folder"><div class="folding">

<p class="example">
<strong>su&rsquo;a &rsquo;ita&rsquo;i</strong></p>
<p class="example_no_lines">
<high-lulani>za / iti</high-lulani></p>
<p class="example_no_lines">
<a href="http://dictionary.tinellb.com/s/su'a.html#highlulani">su&rsquo;a</a> <a href="http://dictionary.tinellb.com/i/'ita'i.html#highlulani">&rsquo;ita&rsquo;i</a></p>
<p class="example_no_lines">
<span class="tooltip"><small-caps>3top;gen</small-caps><span class="tooltip-text">third person topic genitive</span></span> <em>car</em></p>
<p class="example_no_lines">
&ldquo;her car&rdquo;</p>
</div></label>

<label class="folder"><input type="checkbox" class="folder"><div class="folding">

<p class="example">
<strong>pagu xissata</strong></p>
<p class="example_no_lines">
<high-lulani>p&lt; / X;st</high-lulani></p>
<p class="example_no_lines">
<a href="http://dictionary.tinellb.com/p/pagu.html#highlulani">pagu</a> <a href="http://dictionary.tinellb.com/x/xissata.html#highlulani">xissata</a></p>
<p class="example_no_lines">
<span class="tooltip"><small-caps>1gen</small-caps><span class="tooltip-text">first person genitive</span></span> <em>musical_instrument</em></p>
<p class="example_no_lines">
&ldquo;my musical instrument&rdquo;</p>
</div></label>

<label class="folder"><input type="checkbox" class="folder"><div class="folding">

<p class="example">
<strong>disi nukki</strong></p>
<p class="example_no_lines">
<high-lulani>DS / I;K</high-lulani></p>
<p class="example_no_lines">
<a href="http://dictionary.tinellb.com/d/disi.html#highlulani">disi</a> <a href="http://dictionary.tinellb.com/n/nukki.html#highlulani">nukki</a></p>
<p class="example_no_lines">
<span class="tooltip"><small-caps>3ani;gen</small-caps><span class="tooltip-text">animate third person genitive</span></span> <em>strawberry</em></p>
<p class="example_no_lines">
&ldquo;his strawberry&rdquo;</p>
</div></label>

</div>
<p>This structure is also used in a hierarchy when the &lsquo;possessor&rsquo; is of higher rank than the &lsquo;possessed&rsquo;.</p>
<label class="folder"><input type="checkbox" class="folder"><div class="folding">

<p class="example">
<strong>Pagu mifasu.</strong></p>
<p class="example_no_lines">
<high-lulani>.p&lt; / Mfz.</high-lulani></p>
<p class="example_no_lines">
<a href="http://dictionary.tinellb.com/p/pagu.html#highlulani">pagu</a> <a href="http://dictionary.tinellb.com/m/mifasu.html#highlulani">mifasu</a>.</p>
<p class="example_no_lines">
<span class="tooltip"><small-caps>1gen</small-caps><span class="tooltip-text">first person genitive</span></span><em> subject.</em></p>
<p class="example_no_lines">
&ldquo;My vassal&rdquo;</p>
</div></label>

<h3 id="inalienablepossession">Inalienable Possession</h3>

<p>Inalienable possession refers to items which are unable to be transferred from one individual to another. Inalienable possessions include relatives, parts of the body and objects created by a person.</p>
<p>For inalienable possession, as well as genitive constructions that do not involve literal possession, the structure is &ldquo;<em>possessed</em>-<strong>genitive</strong> <em>possessor</em>&ldquo;, that is, the genitive marker is an enclitic on the possessed item. This marker is always the third person inanimate genitive pronoun, unless the possessor is a plain pronoun.</p>
<div class="wordlist">

<label class="folder"><input type="checkbox" class="folder"><div class="folding">

<p class="example">
<strong>kahipahi</strong></p>
<p class="example_no_lines">
<high-lulani>kHpH</high-lulani></p>
<p class="example_no_lines">
<a href="http://dictionary.tinellb.com/k/kahi.html#highlulani">kahi</a><a href="http://dictionary.tinellb.com/p/-pahi.html#highlulani">-pahi</a></p>
<p class="example_no_lines">
<em>arm-</em><span class="tooltip"><small-caps>1gen</small-caps><span class="tooltip-text">first person genitive</span></span></p>
<p class="example_no_lines">
&ldquo;my arm&rdquo;</p>
</div></label>

<label class="folder"><input type="checkbox" class="folder"><div class="folding">

<p class="example">
<strong>kitisuqa lulani</strong></p>
<p class="example_no_lines">
<high-lulani>KTzq / WlN</high-lulani></p>
<p class="example_no_lines">
<a href="http://dictionary.tinellb.com/k/kitisu.html#highlulani">kitisu</a><a href="http://dictionary.tinellb.com/q/-qa.html#highlulani">-qa</a> <a href="http://dictionary.tinellb.com/l/lulani.html#highlulani">lulani</a></p>
<p class="example_no_lines">
<em>father-</em><span class="tooltip"><small-caps>gen</small-caps><span class="tooltip-text">genitive</span></span> <em>queen</em></p>
<p class="example_no_lines">
&ldquo;the queen&rsquo;s father&rdquo;</p>
</div></label>

<label class="folder"><input type="checkbox" class="folder"><div class="folding">

<p class="example">
<strong>hafiqa nasi&#x294;u</strong></p>
<p class="example_no_lines">
<high-lulani>hFq / nS;u</high-lulani></p>
<p class="example_no_lines">
<a href="http://dictionary.tinellb.com/h/hafi.html#highlulani">hafi</a>-<a href="http://dictionary.tinellb.com/q/qa.html#highlulani">qa</a> <a href="http://dictionary.tinellb.com/n/nasi''u.html#highlulani">nasi&#x294;u</a></p>
<p class="example_no_lines">
<em>sheep</em>-<span class="tooltip"><small-caps>gen</small-caps><span class="tooltip-text">genitive</span></span> <em>field</em></p>
<p class="example_no_lines">
&ldquo;the sheep field&rdquo;</p>
</div></label>

<label class="folder"><input type="checkbox" class="folder"><div class="folding">

<p class="example">
<strong>Ra&rsquo;aniqa &#x294;Ikinnisa</strong></p>
<p class="example_no_lines">
<high-lulani>raNq / iK;Ns</high-lulani></p>
<p class="example_no_lines">
Ra&rsquo;ani:<a href="http://dictionary.tinellb.com/q/-qa.html#highlulani">-qa</a> &#x294;Ikinnisa</p>
<p class="example_no_lines">
<em>Ryan</em>-<span class="tooltip"><small-caps>gen</small-caps><span class="tooltip-text">genitive</span></span><em> Eakins</em></p>
<p class="example_no_lines">
&ldquo;Ryan (of the family) Eakins&rdquo;</p>
</div></label>

<label class="folder"><input type="checkbox" class="folder"><div class="folding">

<p class="example">
<strong>Sa&rsquo;imiqa Tinalli</strong></p>
<p class="example_no_lines">
<high-lulani>siMq / Tn;L</high-lulani></p>
<p class="example_no_lines">
<a href="http://dictionary.tinellb.com/s/$sa'imi.html#highlulani">Sa&rsquo;imi</a><a href="http://dictionary.tinellb.com/q/-qa.html#highlulani">-qa</a> <a href="http://dictionary.tinellb.com/t/$tinalli.html#highlulani">Tinalli</a></p>
<p class="example_no_lines">
<em>Caemi-</em><span class="tooltip"><small-caps>gen</small-caps><span class="tooltip-text">genitive</span></span> <em>Tinellb</em></p>
<p class="example_no_lines">
&ldquo;Caemi of Tinellb&rdquo;</p>
</div></label>

</div>
<p>This structure is also used in a hierarchy when the &lsquo;possessor&rsquo; is of lower rank than the &lsquo;possessed&rsquo;, in contrast to the alienable example above.</p>
<label class="folder"><input type="checkbox" class="folder"><div class="folding">

<p class="example">
<strong>lulanipahi</strong></p>
<p class="example_no_lines">
<high-lulani>WlNpH</high-lulani></p>
<p class="example_no_lines">
<a href="http://dictionary.tinellb.com/l/lulani.html#highlulani">lulani</a><a href="http://dictionary.tinellb.com/p/-pahi.html#highlulani">-pahi</a></p>
<p class="example_no_lines">
<em>monarch</em>-<span class="tooltip"><small-caps>1gen</small-caps><span class="tooltip-text">first person genitive</span></span></p>
<p class="example_no_lines">
&ldquo;my queen&rdquo;</p>
</div></label>
<p>Items inalienably possessed by the topic appear without a genitive pronoun.</p>
<label class="folder"><input type="checkbox" class="folder"><div class="folding">

<p class="example">
<strong>&rsquo;ara</strong></p>
<p class="example_no_lines">
<high-lulani> ar</high-lulani></p>
<p class="example_no_lines">
<a href="http://dictionary.tinellb.com/a/'ara.html#highlulani">&rsquo;ara</a></p>
<p class="example_no_lines">
<em>face</em></p>
<p class="example_no_lines">
&ldquo;the face&rdquo; / &ldquo;his face&rdquo;</p>
</div></label>
<p>Some kinship terms have suppletive forms when used with a plain possessive pronoun. See <a href="../../apocrypha/kinship.html#nuclearfamily">that section</a> for details.</p></div>
            
            <div class="nav-footer"><div>
<a href="index.html">&larr; Previous page</a>
</div>

<div>
<a href="indefinitepro-forms.html">Next page &rarr;</a>
</div>
</div>
            <div class="copyright">
                <span class="no-breaks">
                    &copy;2017-2019 <a href="http://www.tinellb.com/about.html">Ryan Eakins</a>.
                </span>
                <span class="no-breaks">
                    Last updated: Friday, May 17th, 2019.
                </span>
            </div>
        </div>
    </div>
    <script type="text/javascript">
        for (elt of document.getElementsByClassName('javascript')) {
            elt.style.display = "block";
        }
        let terms = window.location.href.split("?highlight=")[1];
        terms = terms.split("+");
        let loc = document.getElementsByClassName("main-contents")[0];
        let text = loc.innerHTML;
        for (term of terms) {
            const rep = new RegExp(`(^|\\W)(${term})($|\\W)`, "gim");
            text = text.replace(rep, "$1<highlight>$2</highlight>$3");
            text = text.replace(/(<[^>]*?)<highlight>([^>]*?)<.highlight>([^>]*?>)/g, "$1$2$3");
            text = text.replace(/(<[^>]*?)<highlight>([^>]*?)<.highlight>([^>]*?>)/g, "$1$2$3");
            text = text.replace(/<highlight>/g, "<highlight id=\"searchterm\">");
        }
        loc.innerHTML = text;
        loc = document.getElementsByTagName("h1")[0];
        loc.innerHTML += " <a href=\"#searchterm\">&rarr;</a>";
    </script>
    
</body>
</html>








